【裁判字號】    95,再易,9
【裁判日期】    951031
【裁判案由】    再審之訴
【裁判全文】
臺灣苗栗地方法院民事裁定               95年度再易字第9號
再審原告    甲○○
訴訟代理人  丙○○
再審被告    乙○○
                        號
上列當事人間排除侵害事件，再審原告對於本院民國95年9月1日
95年度再易字第4號判決，提起再審之訴，本院裁定如下：
      主  文
再審之訴駁回。
再審訴訟費用由再審原告負擔。
      事實及理由
一、本件再審原告起訴主張：再審原告前於本院95年度再易字第
    4 號事件審理中，並未主張頭份地政事務所進行測量時有違
    反界標管理辦法第5 條第1 項規定而埋設界樁之情事，惟95
    年度再易字第4 號判決之理由卻為：90年12月5 日頭份地政
    事務所派員前往施測後，有何未依界標管理辦法第5 條第1
    項規定埋設界樁之情事，再審被告既係依據頭份地政事務所
    測量結果而建築；是該判決之理由顯與再審原告主張不符。
    又再審被告修建其建物後界樁現狀如再審原告所提之相片，
    已違反界標管理辦法第3 條、第4 條第1 項、第5 條第1 項
    規定，與頭份地政事務所按規定埋設之界樁不符，其所辯係
    依據頭份地政事務所測量結果而建築云云，即不足採。再審
    原告已於95年度再易字第4 號事件審理中提出上開新證據，
    即應受有利之判決云云。爰依民事訴訟法第496 條第1 項第
    1 、2 、10款規定，提起本件再審之訴。
二、按再審之訴，應於30日之不變期間內提起，前項期間自判決
    確定時起算，但再審理由知悉在後者，自知悉時起算，民事
    訴訟法第500 條第1 項、第2 項分別定有明文。原再審確定
    判決於95年9 月1 日宣示，自應於斯時即為確定，惟因再審
    原告於同年9 月4 日始收受判決，有送達證書可憑（本院95
    年度再易字第4 號卷第41頁），應認其於系爭裁判送達時，
    始有機會知悉原審是否有再審事由，故30日之不變期間，應
    自判決送達翌日起算（最高法院81年度台再字第19號判決要
    旨參照）。是再審原告於同年9 月28日提起本件再審之訴，
    有本院收狀戳章附卷可考，距收受判決之翌日即同年9 月5
    日起算，未逾30日之不變期間，合先敘明。
三、按再審之訴，法院認無再審理由，判決駁回後，不得以同一
    事由，對於原確定判決或駁回再審之訴之確定判決，更行提
    起再審之訴；再審之訴不合法者，法院應以裁定駁回之；民
    事訴訟法第498 條之1 、第502 條第1 項分別定有明文。
四、再審原告固以前開事由對本院95年度再易字第4 號判決提起
    再審，並請求廢棄原判決，然其所主張關於90年12月5 日頭
    份地政事務所前往兩造相鄰土地測量並埋設界樁一事，現場
    界樁相片所示現況及再審被告有無按地政事務所施測結果而
    建築等節，均業經本院於95年度再易字第4 號事件中予以斟
    酌後，認為並無再審理由，乃於理由欄第2 段中載明論斷之
    依據，而予以判決駁回。揆諸上揭法條之規定，再審原告不
    得以同一事由，對於原確定判決或駁回再審之訴之確定判決
    ，更行提起再審之訴，是再審原告以前述相同之事由，提起
    本件再審之訴，請求廢棄本院95年度再易字第4 號確定判決
    ，為不合法，應予裁定駁回之。
五、依民事訴訟法第502 條第1 項、第95條、第78條，裁定如主
    文。
中    華    民    國    95    年    10    月    31    日
                  民事庭審判長法  官  曾明玉
                              法  官  張文毓
                              法  官  黃怡玲
以上正本係照原本作成。
本裁定不得抗告。
                              書記官  劉依緹
中    華    民    國    95    年    11    月    3     日


司法院資訊處製作；財團法人民間司法改革基金會備份。
